臺灣台南地方法院刑事判決　　　　　　　　　　　　九十三年度訴字第一二三號
　　公　訴　人　臺灣臺南地方法院檢察署檢察官
　　被　　　告　甲　○　○
右列被告因搶奪案件，經檢察官提起公訴（九十三年度營偵字第一○○四號），被告
就犯罪事實為有罪之陳述，經本院裁定進行簡式審判程序後，判決如左：
    主      文
甲○○連續意圖為自己不法之所有，而搶奪他人之動產，累犯，處有期徒刑壹年。
    事      實
一、甲○○於民國八十三年間，因違反麻醉藥品管理條例及肅清煙毒條例等罪，經臺
    灣板橋地方法院以八十三年度訴字第二二一九號分別判處有期徒刑七月及三年二
    月，應執行有期徒刑三年六月，嗣上訴臺灣高等法院經該院以八十四年度上訴字
    第三五○二號上訴駁回確定，於八十五年三月十四日入獄服刑，並於八十六年八
    月十五日假釋付保護管束，並於八十八年八月十八日假釋期滿未經撤銷假釋，視
    為執行完畢，詎仍不知悔改，基於意圖為自己不法所有之概括犯意，連續於九十
    三年八月十六日下午一時十分許，駕駛其所有之車號四四○二－ＦＹ號自小客車
    至臺南縣白河鎮○○街二十七號「國賓電子遊戲場」，以找該遊戲場老闆丈夫魏
    澄福為由而與店員魏雅芬聊天，藉此轉移魏雅芬之注意力，於當日下午一時十五
    分許，徒手搶奪魏雅芬所有置於櫃檯上之行動電話一支（ＢＥＮＱ廠牌、型號六
    三○Ｉ號、行動電話序號為000000000000000號，內含門號00
    00000000號行動電話用戶識別卡一張）後，即奪門而出，並駕駛前開自
    小客車逃逸。嗣後甲○○上開行動電話用戶識別卡丟棄在臺南縣白河鎮昇安里三
    間厝三一五號旁之空地旁，並於翌日即九十三年八月十七日下午一時三十分許，
    至嘉義市○○路五九○號「奇摩電訊通訊行」，將上揭行動電話售予不知情之店
    員賴美伶，得款新臺幣（下同）五百元。甲○○復基於同一概括之犯意，於九十
    三年八月二十一日上午八時五十分許，至臺南縣白河鎮○○路五十八之十一號「
    金福興銀樓」處，進入該店店內後，藉口欲購買金項鍊送其父親為由，該店老闆
    乙○○因而取出金項鍊一條欲供其觀覽，甲○○趁乙○○不注意之際，自乙○○
    手中搶奪該條金項鍊（重一兩一錢四分半，價值約二萬零四百六十五元），得手
    後即往臺南縣白河鎮○○路由西向左轉康樂路方向逃逸，嗣於當日上午九時許，
    在臺南縣白河鎮○○街五號為警循線查獲，並自甲○○左手取出前開金項鍊一條
    。
二、案經臺南縣警察局白河分局報告臺灣臺南地方法院檢察署檢察官偵查起訴。
    理      由
一、本件被告甲○○所犯為死刑、無期徒刑或最輕本刑為三年以上有期徒刑以外之罪
    ，其於準備程序中就被訴事實為有罪之陳述，經法官告知簡式審判程序之旨，並
    聽取公訴人之意見後，爰依刑事訴訟法第二百七十三條之一第一項規定，裁定由
    受命法官獨任進行簡式審判程序，合先敘明。
二、右揭事實迭據被告甲○○迭於警詢時、偵查中及本院審理時坦承不諱，核與證人
    即「國賓電子遊戲場」店員魏雅芬、證人即「奇摩電訊通訊行」店員賴美伶、證
    人即「金福興銀樓」老闆乙○○於警詢時所證述之情節相符，復有讓渡證書、扣
    押書、臺南縣警察局白河分局贓物認領保管單各一份及照片八幀可資證明。綜上
    開所查事證，足認被告自白核與事實相符，本件事證明確，被告犯行洵堪認定。
三、核被告甲○○所為，係犯刑法第三百二十五條第一項之搶奪罪。被告先後二次搶
    奪犯行，時間緊接，犯罪基本構成要件相同，顯係基於概括之犯意反覆為之，應
    依連續犯之規定論以一罪，並加重其刑。又被告於八十三年間，因違反麻醉藥品
    管理條例及肅清煙毒條例等罪，經臺灣板橋地方法院以八十三年度訴字第二二一
    九號分別判處有期徒刑七月及三年二月，應執行有期徒刑三年六月，嗣上訴臺灣
    高等法院經該院以八十四年度上訴字第三五○二號上訴駁回確定，於八十五年三
    月十四日入獄服刑，並於八十六年八月十五日假釋付保護管束，於八十八年八月
    十八日假釋期滿未經撤銷假釋，視為執行完畢，有臺灣高等法院被告全國前案紀
    錄表及臺灣臺南地方法院檢察署刑案資料查註紀錄表各一份附卷可按，其於執行
    完畢後五年之內，再犯本案之罪，係屬累犯，應依刑法第四十七條之規定加重其
    刑，並依刑法第七十條遞加之。爰審酌被告年輕力壯，竟不思正途，尋找正當職
    業，獲取生活所需，連續以搶奪方式搶奪財物，嚴重危害社會治安，惡性重大，
    惟其坦承犯行，犯後態度尚稱良好等一切情狀，量處如主文所示之刑。
據上論斷，應依刑事訴訟法第二百七十三條之一第一項、第二百九十九條第一項前段
，刑法第五十六條、第三百二十五條第一項、第四十七條，判決如主文。
本案經檢察官丙○○到庭執行職務。
中      華      民      國     九十三     年     十二     月    十五    日
                                    臺灣臺南地方法院刑事第十一庭
                                              法  官  楊  佳  祥
右正本證明與原本無異。
如不服本判決，應於判決送達後十日內向本院提出上訴狀（應附繕本）。
                  書記官  顏  惠  華
中      華      民      國     九十三     年     十二     月    十六    日
附錄論罪科刑法條：
中華民國刑法第三百二十五條：
意圖為自己或第三人不法之所有，而搶奪他人之動產者，處六月以上五年以下有期徒
刑。
因而致人於死者，處無期徒刑或七年以上有期徒刑，致重傷者，處三年以上十年以下
有期徒刑。
第一項之未遂犯罰之。
